【裁判字號】    97,簡上,134
【裁判日期】    970328
【裁判案由】    違反保護令罪
【裁判全文】
臺灣高雄地方法院刑事判決             97年度簡上字第134號
上  訴  人  臺灣高雄地方法院檢察署檢察官
被      告  甲○○
上列上訴人因被告違反保護令罪案件，不服本院高雄簡易庭民國
96年12月21日96年度簡字第5628號所為第一審判決（聲請簡易判
決處刑書案號：臺灣高雄地方法院檢察署95年度偵字第27172 號
、96年度偵字第8986號），提起上訴，本院管轄之第二審合議庭
裁定進行簡式審判程序，判決如下：
    主  文
上訴駁回。
    事實及理由
一、本案經本院審理結果，認為第一審判決之認事、用法及量刑
    均無不當，應予維持，並引用前揭判決書記載之事實、證據
    及理由之記載（如附件，含檢察官聲請簡易判決處刑書）。
二、檢察官上訴意旨略以：被告甲○○尚未賠償告訴人損失，原
    審量刑過輕，且被告為受有高等專業教育之執業醫師，應具
    備健全之心靈及健康之處事態度，故期能增列完成加害人處
    遇計畫等語。
三、被告行為後，家庭暴力防治法業於96年3 月28日修正公布，
    並自同日施行，修正前家庭暴力防治法第50條經調整後改列
    為修正後家庭暴力防治法第61條，且修正後家庭暴力防治法
    第61條僅將條文中「違反法院依第13條、第15條所為下列之
    裁定」等文字，依據修正法律時所為之條號變動修正為「違
    反法院依第14條第1 項、第16條第3 項所為之下列裁定」等
    文字，並配合修正後家庭暴力防治法第14條第1 項之文字修
    正，將同法第61條第5 款之「命完成加害人處遇計畫：戒癮
    治療、精神治療、心理輔導或其他治療、輔導」修正為「完
    成加害人處遇計畫」，實質上並無法律效果及行為可罰性範
    圍之變更，故不生新舊法比較之問題，應依一般法律適用之
    原則，逕行適用裁判時即修正後之家庭暴力防治法第61條規
    定，先予敘明。
四、按量刑輕重，係屬事實審法院得依職權自由裁量之事項，苟
    已斟酌刑法第57條各款所列情狀而未逾越法定刑度，不得遽
    指為違法（最高法院72年臺上字第6696號、75年臺上字第70
    33號判例參照）。又在同一犯罪事實與情節，如別無其他加
    重或減輕之原因，下級審量定之刑，亦無過重或失輕之不當
    情形，則上級審法院對下級審法院之職權行使，原則上應予
    尊重，亦有最高法院85年度臺上字第2446號裁判意旨可資參
    酌。本件原審以被告分別違反法院依家庭暴力防治法第16條
    第3 項、第14條第1 項所為禁止實施家庭暴力之裁定，並審
    酌被告與告訴人係屬夫妻，彼此間本應相互尊重與體諒，且
    應循理性方式解決問題，惟被告卻以暴力加害於告訴人，無
    視於本院所核發之保護令，而違反法院之禁止裁定，致告訴
    人受有身體上之痛苦，及犯後坦承犯行，態度尚可等一切具
    體情狀，均量處拘役50日，諭知易科罰金折算標準，並依中
    華民國96年罪犯減刑條例之規定，減其宣告刑2 分之1 ，諭
    知易科罰金折算標準，並定其應執行刑，其認事用法並無違
    誤，量刑亦屬妥適。另上訴意旨雖請求增列完成加害人處遇
    計畫，惟本件被告並未與告訴人達成和解，本院認不宜為被
    告緩刑之宣告，又並無證據證明被告有須施以教育輔導、心
    理輔導、精神治療之情，上訴人請求增列完成加害人處遇計
    畫乙情，礙難准許。是上訴人以上揭理由提起上訴，均無理
    由，應予駁回。
據上論斷，應依刑事訴訟法第455條之1第1項、第3項、第373條、
第368條，判決如主文。
本案經檢察官郭騰月到庭執行職務。
中    華    民    國    97    年    3     月    28    日
                  刑事第一庭   審判長 法  官  陳明富
                                      法  官  張琬如
                                      法  官  王淑惠
以上正本證明與原本無異。
不得上訴。
中    華    民    國    97    年    3     月    28     日
                                      書記官  郭素蓉
附錄法條：
家庭暴力防治法第61條
違反法院依第14條第1 項、第16條第3 項所為之下列裁定者，為
本法所稱違反保護令罪，處3 年以下有期徒刑、拘役或科或併科
新臺幣10萬元以下罰金：
一、禁止實施家庭暴力。
二、禁止騷擾、接觸、跟蹤、通話、通信或其他非必要之聯絡行
    為。
三、遷出住居所。
四、遠離住居所、工作場所、學校或其他特定場所。
五、完成加害人處遇計畫。


司法院資訊處製作；財團法人民間司法改革基金會備份。
